【裁判字號】    97,訴,4529
【裁判日期】    971212
【裁判案由】    毒品危害防制條例
【裁判全文】
臺灣板橋地方法院刑事判決              97年度訴字第4529號
公  訴  人  臺灣板橋地方法院檢察署檢察官
被      告  甲○○
上列被告因違反毒品危害防制條例案件，經檢察官提起公訴（97
年度毒偵字第7587號），本院依簡式審判程序審理後，判決如下
：
    主    文
甲○○施用第一級毒品，累犯，處有期徒刑捌月。扣案含第一級
毒品海洛因粉末之透明膠囊粒，均沒收銷燬之。
    事    實
一、甲○○前因施用毒品案件，經本院以90年度毒聲字第4281號
    裁定送觀察、勒戒後，因認有繼續施用毒品之傾向，由本院
    以90年度毒聲字第4533號裁定令入戒治處所施以強制戒治，
    其間經本院以91年度毒聲字第1701號裁定停止戒治並付保護
    管束，而於民國91年11月20日期滿未經撤銷視為執行完畢，
    惟其於前開強制戒治執行完畢釋放後5 年內，復因連續施用
    第一級毒品，經本院以92年度訴字第1054號判決判處有期徒
    刑7 月確定，於93年8 月9 日徒刑執行完畢出監。其另因施
    用第一級毒品案件，經本院分別以95年度訴字第517 、2585
    號判決判處有期徒刑7 月、8 月確定，前開二刑期嗣經本院
    以96年度聲減字第807 號裁定均予以減刑，並定應執行有期
    徒刑7 月確定，甫於96年7 月16日徒刑執行完畢出監。
二、詎甲○○仍不知悔改，基於施用第一級毒品之犯意，於97年
    9 月4 日中午某時許（起訴書略載為97年9 月4 日下午5 時
    4 分許回溯26小時內某時），在其臺北縣樹林市○○街59號
    住處（起訴書略載為不詳處所），以針筒注射之方式，施用
    第一級毒品海洛因1 次。嗣於97年9 月4 日下午2 時20分許
    ，為警在臺北縣三重市○○路101 號前查獲甲○○，並當場
    扣得真實姓名不詳自稱「簡國謙」成年男子所有之含海洛因
    粉末之透明膠囊3 粒，而經警採集甲○○尿液送鑑驗後，始
    悉上情。
三、案經臺北市政府警察局中正第一分局移請臺灣板橋地方法院
    檢察署檢察官偵查後提起公訴。
    理    由
一、本案被告甲○○所犯係死刑、無期徒刑、最輕本刑為3 年以
    上有期徒刑以外之罪，其於準備程序中就被訴事實為有罪之
    陳述，經本院告知簡式審判程序之旨，並聽取公訴人、被告
    之意見後，經合議庭裁定由受命法官獨任進行簡式審判程序
    審理，合先敘明。
二、上揭犯罪事實，業據被告甲○○於本院準備程序中及審理時
    均坦承不諱，而其為警查獲後，經採集尿液送台灣尖端先進
    生技醫藥股份有限公司囑託鑑定結果，確呈嗎啡（按海洛因
    經施用進入人體後，係水解還原成嗎啡，再代謝排出體外，
    業據行政院衛生署藥物食品檢驗局以73藥檢壹字第030221號
    函文說明綦詳，而為本院辦理施用第一級毒品案件職務上所
    已知）之陽性反應，有該公司97年9 月12日濫用藥物檢驗報
    告1 份附卷可稽，足以佐證被告自白與事實相符，堪以採信
    。再被告前因施用毒品案件，經本院以90年度毒聲字第4281
    號裁定送觀察、勒戒後，因認有繼續施用毒品之傾向，由本
    院以90年度毒聲字第4533號裁定令入戒治處所施以強制戒治
    ，其間經本院以91年度毒聲字第1701號裁定停止戒治並付保
    護管束，而於91年11月20日期滿未經撤銷視為執行完畢，惟
    其於前開強制戒治執行完畢釋放後5 年內，復因連續施用第
    一級毒品，經本院以92年度訴字第1054號判決判處有期徒刑
    7 月確定等情，有本院前開判決書及臺灣高等法院被告前案
    紀錄表各1 份附卷可稽，足徵被告係於強制戒治執行完畢釋
    放後5 年內，復有施用第一級毒品犯行經法院判處罪刑後，
    進而再為本案施用第一級毒品之事證明確，已非毒品危害防
    制條例第20、23條所定之「初犯」或「5 年後再犯」情形（
    最高法院95年度第7 次刑事庭會議紀錄參照），自應依法論
    科。
三、核被告甲○○所為，係犯毒品危害防制條例第10條第1 項之
    施用第一級毒品罪。被告為施用海洛因而持有海洛因之行為
    ，係其施用第一級毒品犯行之當然結果，不另論罪。查被告
    前有如事實欄一所載之刑案前科及徒刑執行情形，有前開臺
    灣高等法院被告前案紀錄表在卷足徵，其於有期徒刑執行完
    畢5 年內故意再犯本案有期徒刑以上之罪，依刑法第47條第
    1 項規定成立累犯，並應加重其刑。爰審酌被告前已有因施
    用第一級毒品經法院判處罪刑之前科紀錄，竟猶不思尋求正
    當之身心發展，再施用足以導致精神異常，甚至造成生命危
    險之海洛因，戕害一己之身心健康，對社會治安可能之危害
    程度非微，惟其於犯後尚知坦認犯行等一切情狀，量處如主
    文所示之刑，以資懲儆。末查，扣案含白色粉末之透明膠囊
    3 粒，經送交通部民用航空局航空醫務中心鑑驗，檢出海洛
    因成分，有該中心97年9 月17日航藥鑑字第0974754 號毒品
    鑑定書1 份在卷可參，足認係屬查獲之第一級毒品，且因海
    洛因粉末顯無法完全與所包裹之膠囊單獨析離，是依毒品危
    害防制條例第18條第1 項前段規定，不問屬於被告與否，應
    將海洛因粉末連同各膠囊均併予諭知沒收銷燬。至同日警員
    雖另扣得針筒2 支、生理食鹽水1 瓶，惟被告於警詢起迄至
    本院審理時，均堅決否認前開物品為其所有，並供稱係屬真
    實姓名不詳自稱「簡國謙」成年男子所有者，查被告既已坦
    承前揭施用第一級毒品犯行，衡情應無就此再特意為虛偽陳
    述之必要，遍查全卷復無積極證據可資證明前開物品確屬被
    告所有，就此部分經核非屬違禁物或本院應義務沒收之物，
    故爰不予宣告沒收，附此敘明。
據上論斷，應依刑事訴訟法第273 條之1 第1 項、第299 條第1
項前段，毒品危害防制條例第10條第1 項、第18條第1 項前段，
刑法第11條前段、第47條第1 項，判決如主文。
本案經檢察官陳豐年到庭執行職務。
中    華    民    國    97    年    12    月    12    日
                  刑事第十九庭  法  官  張 兆 光
上列正本證明與原本無異。
如不服本判決，應於判決送達後10日內敘明上訴理由，向本院提
出上訴狀 (應附繕本) ，上訴於臺灣高等法院。其未敘述上訴理
由者，應於上訴期間屆滿後20日內向本院補提理由書「切勿逕送
上級法院」。
                                書記官  曹 秋 冬
中    華    民    國    97    年    12    月    15    日
附錄本案論罪科刑法條：
毒品危害防制條例第10條第1 項
施用第一級毒品者，處6 月以上5 年以下有期徒刑。


司法院資訊處製作；財團法人民間司法改革基金會備份。
